宣示判決筆錄
                                    111年度營簡字第149號
原      告  合作金庫商業銀行股份有限公司

法定代理人  雷仲達  
訴訟代理人  柯國忠  
被      告  黃耀緯  

上列當事人間111 年度營簡字第149 號清償債務事件，於中華民
國111 年6 月23日上午10時15分在臺灣臺南地方法院柳營簡易庭
第二法庭公開宣示判決，出席職員如下：
    法  官  陳郁婷
    書記官  謝靜茹
    通  譯  楊佳欣
朗讀案由被告未到。
法官朗讀主文宣示判決。
    主    文
一、被告應給付原告新臺幣66,858元，及自民國110 年10月10日
    起至清償日止，按週年利率百分之1.845 計算之利息，暨自
    民國110 年11月11日起至清償日止，其逾期在6 個月以內者
    ，按上述利率百分之10，逾期超過6 個月者，按上述利率百
    分之20計算之違約金。
二、被告應給付原告新臺幣10萬元，及自民國111 年4 月2 日起
    至清償日止，按週年利率百分之1.845 計算之利息，暨自民
    國111 年2 月2 日起至清償日止，其逾期在6 個月以內者，
    按上述利率百分之10，逾期超過6 個月者，按上述利率百分
    之20計算之違約金。
三、訴訟費用新臺幣1,770元由被告負擔。
四、本判決第一項、第二項得假執行。但被告如各以新臺幣66,8
    58元、新臺幣10萬元為原告預供擔保，得免為假執行。
    事實及理由
一、原告起訴主張：被告為維持生活所需，於民國109 年6 月10
    日、110 年7 月1 日分別向原告申請勞工紓困貸款，額度各
    為新臺幣（下同）100,000 元，貸款期間3 年，按月繳息(
    第一年由政府補貼利息，如積欠貸款本金達3 個月，停止補
    貼) ，自第7 個月起依年金法本息平均攤還，利率依中華郵
    政股份有限公司二年期存款額度未達5,000,000 元定期儲金
    機動利率加計年息百分之1 訂定並機動調整，目前年息為百
    分之1.845 。未按期攤繳本息時，其逾期6 個月以內者，依
    原約定利率百分之10，逾期超過6 個月部分，按原約定利率
    百分之20計付違約金。依借款契約之其他約定事項第5 條第
    1 項第1 款約定，債務人如有任何一宗債務不依約清償或攤
    還本金時，債務視為全部到期，被告第1 筆借款契約自110
    年10月10日起、第2 筆借款契約自110 年2 月1 日起，即均
    未依約繳納本金，債務視為全部到期，應立即清償本件借款
    。又依增補條款契約書第2 條第4 款約定，積欠貸款本金達
    3 個月者，政府將停止補貼利息，則被告應自政府補貼利息
    迄日之次日起自負利息。被告未依約清償債務，爰依消費借
    貸之法律關係提起本訴，並聲明：請求判決如主文第1 項、
    第2 項所示。
二、被告經合法通知，無正當理由未於言詞辯論期日到場，亦未
    提出書狀作何聲明或陳述。
三、經查，原告本件主張之事實，業經其提出109 年6 月10日、
    110 年7 月1 日借款契約書暨增補條款契約書、線上簽約對
    保記錄查詢、郵政儲金利率表、借戶全部資料查詢單、放款
    相關貸放及保證資料查詢單、放款帳務資料查詢單在卷為證
    ，而被告經合法通知未到庭，亦未提出書狀為任何聲明或陳
    述，依民事訴訟法第43 6條第2 項準用第280 條第3 項準用
    同條第1 項規定，視同自認，本院綜合上述證據調查之結果
    及全辯論意旨，認為原告之主張應堪採信為真。從而，原告
    依消費借貸之法律關係，請求被告給付如主文第1 項、第2
    項所示之金額，為有理由，應予准許。
四、本件依民事訴訟法第427 條第1 項規定適用簡易訴訟程序，
    且為被告敗訴之判決，應適用民事訴訟法第389 條第1 項第
    3 款規定，依職權宣告假執行。並依同法第392 條第2 項規
    定，依職權宣告被告預供擔保，得免為假執行。
五、訴訟費用負擔之依據：民事訴訟法第78條。　　
中　　華　　民　　國　 111　　年　　6 　　月　　23　　日
                臺灣臺南地方法院柳營簡易庭
                        書記官　謝靜茹
                        法  官　陳郁婷
以上正本證明與原本無異。
如不服本判決，應於判決送達後20日內，向本院提出上訴狀並表
明上訴理由，如於本判決宣示後送達前提起上訴者，應於判決送
達後20日內補提上訴理由書（須附繕本）。
如委任律師提起上訴者，應一併繳納上訴審裁判費。
中　　華　　民　　國　　111 　年　　6 　　月　　23　　日
 　　　　　　  　　　　 書記官　謝靜茹